【裁判字號】    98,交聲,1673
【裁判日期】    980525
【裁判案由】    違反道路交通管理處罰條例聲明異議
【裁判全文】
臺灣臺北地方法院交通事件裁定        98年度交聲字第1673號
異  議  人
即受處分人  甲○○
上列異議人即受處分人因違反道路交通管理處罰條例案件，對於
臺北市交通事件裁決所民國98年 4月16日所為之處分（原處分案
號：北市裁罰字第裁22-AEX607292號），聲明異議，本院裁定如
下：
    主  文
異議駁回。
    理  由
一、按汽車駕駛人飲用酒類或其他類似物後其吐氣所含酒精濃度
    超過每公升○‧二五毫克以上者，不得駕車，道路交通安全
    規則第一百十四條第二款定有明文。汽車駕駛人，駕駛汽車
    經測試檢定有酒精濃度超過規定標準者，處新臺幣（下同）
    一萬五千元以上六萬元以下罰鍰，並當場移置保管該汽車及
    吊扣其駕駛執照一年，道路交通管理處罰條例第三十五條第
    一項第一款亦有明文。而領有駕駛執照且未經吊註銷之駕駛
    人，駕駛小型車經測試檢定有酒精濃度超過規定標準即吐氣
    所含酒精濃度超過每公升○．二五毫克以上未滿○‧四毫克
    ，且於一年內無二次以上此款行為，並在舉發通知單上所載
    應到案日期前到案聽候裁決者，依違反道路交通管理事件統
    一裁罰基準表之規定，應處一萬九千五百元罰鍰，吊扣其駕
    駛執照一年，並應接受道路交通安全講習。
二、本件原處分機關臺北市交通事件裁決所係以：異議人即受處
    分人甲○○於民國九十八年三月四日凌晨，駕駛車號五六三
    三－ＰＰ號租賃小客車，自臺北市○○街錢櫃ＫＴＶ地下停
    車場前行駛至秀山街與中華路一段之交岔路口時，為警上前
    盤查，當場實施吐氣酒精濃度檢測，發現異議人於同日凌晨
    零時五十六分許之吐氣所含酒精濃度高達每公升○‧二九毫
    克，超過規定標準，乃以異議人有違反前揭道路交通管理處
    罰條例第三十五條第一項第一款規定之行為製單舉發。嗣異
    議人於舉發通知單上所載應到案日期（即同年月十九日前）
    向原處分機關提出申訴，經原處分機關函請舉發單位臺北市
    政府警察局中正第一分局調查結果，仍認異議人確有前開違
    規行為，乃於同年四月十六日依道路交通管理處罰條例第三
    十五條第一項第一款及違反道路交通管理事件統一裁罰基準
    及處理細則第四十三條、第四十四條及第六十七條之規定，
    裁處異議人罰鍰一萬九千五百元（異議人業於同年三月四日
    繳納），吊扣駕駛執照十二個月，並施以道路交通安全講習
    。
三、異議意旨略以：異議人當日駕駛上開車輛搭載三名同事前往
    錢櫃ＫＴＶ飲酒歌唱結束離開、在停車場出入口等候取車時
    ，看見有警察臨檢，停車場管理員亦告知今日有酒測，因上
    開車輛係新車，異議人欲教導未飲酒之同事如何駕駛，然停
    車場管理員表示此舉會耽誤其他人取車，異議人乃上車，行
    駛至停車場旁，隨即下車準備教導沈姓同事如何使用該車，
    迨沈姓同事上車時，警員旋上前詢問渠等在做什麼，異議人
    表明係要教導沈姓同事如何使用車輛，警員即詢問係何人自
    停車場將車輛駛出，異議人遂坦承係自己所為，警員隨即稱
    異議人自停車場開車出來就不對；事實上異議人與同事早已
    準備由未飲酒之沈姓同事駕車，然因擋住停車場入口，經管
    理員催促將車輛移開，異議人始移車，停在停車場旁，再下
    車教導沈姓同事如何使用車輛云云。
四、查異議人於九十八年三月三日晚間，在臺北市○○路之錢櫃
    ＫＴＶ內飲酒，嗣於翌日凌晨零時三十二分許，駕駛上開車
    輛自臺北市○○街錢櫃ＫＴＶ地下停車場出口，駛入秀山街
    （由東往西方向），迨車行至秀山街與中華路一段之交岔路
    口時，異議人隨即在路旁臨時停車約二十四秒後，由副駕駛
    座乘客先下車，往駕駛座方向步行，異議人再下車，步行至
    副駕駛座旁之際，為警發覺有異而於同日凌晨零時三十三分
    許上前盤查，並於同日凌晨零時五十六分許對異議人進行吐
    氣酒精濃度檢測結果，異議人吐氣所含酒精濃度高達每公升
    ○‧二九毫克之事實，業據證人即舉發警員乙○○於本院訊
    問時證稱：伊當時在中華路一段、秀山街口南側站臨檢點，
    見異議人車輛從錢櫃停車場開到中華路一段、秀山街口，車
    輛煞車後臨時停車一段時間，該車副駕駛開車門離開副駕駛
    座，異議人也開車門離開駕駛座，此刻伊就走到該車前面攔
    住他們，伊詢問異議人剛才車子是否他開的，伊問話時聞到
    異議人身上有酒氣，遂依規定予以實施酒測，酒測值超過測
    定值，遂依規定予以扣車；伊當時會上前攔住他們，係因他
    們突然停車，又換駕駛，伊覺得有可疑行為，因錢櫃常有人
    酒後駕駛，因此伊懷疑他們酒後駕車等語明確，並有錢櫃Ｋ
    ＴＶ監視器錄影畫面、舉發通知單、呼氣酒精濃度檢測單及
    呼氣酒精測試器檢定合格證書附卷可稽，是異議人飲酒後駕
    車，經員警測試檢定有酒精濃度超過規定標準即吐氣所含酒
    精濃度超過每公升○‧二五毫克以上之事實，已堪認定。至
    異議人雖辯稱：原本即規劃由未飲酒之同事駕車，然停車場
    管理員表示會擋住其他人取車，伊才上車行駛至停車場旁，
    隨即下車準備教導同事如何使用車輛云云，然異議人既有於
    飲酒後吐氣酒精濃度超過規定標準之情形下「駕駛汽車」之
    行為，對其他用路人即具有潛在之危險性，而為法之所不許
    ，其所辯縱令屬實，亦難據為免罰之認定。
五、綜上所述，異議人確有於前揭時、地駕駛上開車輛，經測試
    檢定有酒精濃度超過規定標準之違規行為，從而，原處分機
    關依前揭道路交通管理處罰條例第三十五條第一項第一款、
    違反道路交通管理事件統一裁罰基準及處理細則第四十三條
    、第四十四條、第六十七條及違反道路交通管理事件統一裁
    罰基準表之規定，裁處異議人罰鍰一萬九千五百元，吊扣駕
    駛執照十二個月，並施以道路交通安全講習，核無違誤。異
    議人猶執前詞，聲明異議，為無理由，應予駁回。
據上論斷，應依道路交通案件處理辦法第十九條，裁定如主文。
中    華    民    國    98    年    5     月    25    日
                  交通法庭法  官  陳芃宇
以上正本證明與原本無異
如不服本裁定應於送達後5日內向本院提出抗告狀
                          書記官  徐鶯尹
中    華    民    國    98    年    5     月    25    日


司法院資訊處製作；財團法人民間司法改革基金會備份。
